【裁判字號】    89,交易,408
【裁判日期】    891030
【裁判案由】    過失傷害
【裁判全文】
臺灣臺中地方法院刑事判決                        八十九年度交易字第四八號
    公  訴  人  臺灣台中地方法院檢察署檢察官
    被      告  甲○○
右列被告因傷害案件，經檢察官提起公訴（八十九年度偵緝字第三○八號），本院判
決如左：
    主  文
甲○○因過失傷害人，處拘役伍拾日，如易科罰金，以參佰元折算壹日。
    事  實
一、甲○○於民國八十八年十二月二十一日上午十時許，駕駛車牌號碼ＧＣ─三○八
    號自用小客車，沿臺中市○村路由南往北方向行駛，行經有行車管制號誌之美村
    路與五權五街交岔路口時，應注意汽車行駛時，駕駛人應注意車前狀況，並隨時
    採取必要之安全措施，及行車號誌於紅綠燈變換之際，交岔路口內尚可能有其他
    車輛未即時通過，仍需注意避讓，而依當時情形又無不能注意之情事，竟因自認
    前方為綠燈號誌，而疏未注意車前狀況，貿然橫越上開路口，適有乙○○所駕駛
    車牌號碼ＮＨ─一二五八自小客車，沿五權五街向西行駛，亦自認為綠燈而疏未
    注意車前狀況，貿然前進，二車均因煞避不及發生碰撞，致乙○○受有左下腿外
    側、腓骨上端瘀血三乘三公分之傷害。
二、案經乙○○訴由臺灣臺中地方法院檢察署檢察官偵查起訴。
    理  由
一、訊據被告甲○○固不諱言有於右揭時、地駕車發生車禍致告訴人乙○○受傷之事
    實，然否認有何過失犯行，辯稱：車禍之路口設有紅綠燈號誌，伊行駛之方向為
    綠燈通行號誌，係遵行號誌行駛，係告訴人闖紅燈云云。惟查：右揭被告駕車肇
    事之犯罪事實，業據告訴人於偵查及本院審理中指訴綦詳，復有臺中市警察局交
    通隊肇事現場圖影本一紙、診斷證明書影本乙紙、現場照片四幀附卷可稽。次查
    ，被告與告訴人當時是否遵循交通號誌行駛，因雙方各執一詞，又無目擊證人可
    資查證，已難以證明被告所言是否屬實。復查，依卷附肇事現場圖所載被告陳述
    肇事經過：當時伊綠燈起步，沒有看到對方等語，是本件應堪認肇事當時，路口
    號號誌燈應屬於紅綠燈變換之際，致被告及告訴人均自認其等行項之號誌燈為綠
    燈。按汽車行駛時，駕駛人應注意車前狀況，並隨時採取必要之安全措施。道路
    交通安全規則第九十四條第三項定有明文。又交通號誌係指揮交通之一種手段，
    綠燈號誌只表示駕駛人可前進行駛，駕駛人在行駛中仍需注意車前狀況，並隨時
    採取必要之安全措施，並非見到綠燈即可不注意車前狀況，任意行駛，是駕駛人
    於行經交岔路口，遇紅綠燈變換之際，因交岔路口內尚可能有其他車輛未即時駛
    離，仍需注意避讓，被告駕車自應注意及此，且自卷內照片以觀，當時天候、視
    距、路況均無不能注意之情形，竟疏不注意為之，以致肇事，並致人受傷，被告
    應有過失。告訴人因本件車禍受傷，與被告之過失駕駛行為間並有相當因果關係
    。至告訴人雖行經上揭路口，亦疏未注意車前狀況採取避讓措施而就本件事故之
    發生亦有過失，然此無解於被告之過失責任。從而，被告事證明確，犯行堪以認
    定。
二、核被告所為係犯刑法第二百八十四條第一項前段之過失傷害罪。爰審酌被告、告
    訴人之過失程度、所生之危害、尚未與告訴人為民事和解賠償及其犯後態度等一
    切情狀，量處如主文所示之刑，並諭知易科罰金折算之標準。
據上論斷，應依刑事訴訟法第二百九十九條第一項前段，刑法第二百八十四條第一項
前段、第四十一條，罰金罰鍰提高標準條例第一條前段、第二條，判決如主文。
中      華      民      國      八十九      年      十    月    三十    日
                                      臺灣臺中地方法院交通法庭
                                          法  官  陳  淑  芳
右正本證明與原本無異。
如不服本判決，應於判決送達後十日內向本院提出上訴狀，上訴於臺灣高等法院臺中
分院( 須附繕本 )。
                                          書記官
中      華      民      國      八十九      年     十一     月    一    日
附錄本案論罪科刑法條全文
刑法第二百八十四條第一項：因過失傷害人者，處六月以下有期徒刑，拘役或五百元
下罰金，致重傷者，處一年以下有期徒刑，拘役或五百元以下罰金。


司法院資訊處製作；財團法人民間司法改革基金會備份。
